臺灣嘉義地方法院民事裁定　100年度消債聲字第10號
聲　請　人　台中商業銀行股份有限公司
法定代理人　黃秀男
相　對　人　廖浥勛
上列當事人因更生事件，聲請人聲請履行更生方案，本院裁定如
下：
    主  文
聲請駁回。
    理  由
一、按債務人依更生條件全部履行完畢者，除本條例別有規定外
    ，已申報之債權未受清償部分及未申報之債權，均視為消滅
    。但其未申報係因不可歸責於債權人之事由者，債務人仍應
    依更生條件負履行之責，消費者債務清理條例（下簡稱消債
    條例）第73條定有明文。
二、聲請意旨略以：本件因不可歸責於債權人之事由者，致聲請
    人未申報債權，且查聲請人與相對人間仍有債權債務關係，
    相對人迄今對於債權人之連帶保證債務，尚有本金新臺幣19
    1,432元（利息及違約金詳如民國100年3月30日聲請狀所附
    債權金額試算表），故為使債權人受有公平之權利，爰依法
    聲請令債務人依更生條件履行等語。
三、經查，本件相對人即債務人聲請更生事件，前經本院裁定於
    98年3月31日12時起開始更生程序，開始更生之公告載明債
    權人應於98年4月22日前向本院申報債權，有補報債權必要
    者，應於同年5月12日前向本院補報之。而聲明人確未於上
    開期限內為申報債權或補報債權，迄本院同年7月6日公告債
    權表，聲明人亦未於法定期限提出異議等情，業經本院依職
    權調取本院98年度執消債更字第60號民事案卷核閱明確，此
    部分事實，應可認定。是聲明人既逾上開期間未申報或補報
    債權，則依前述說明及基於程序之安定，不論有否可歸責聲
    請人之事由，均不得再依更生或清算程序行使權利，即當無
    依據再將聲請人之債權補列入債權表內。
四、至聲請人主張其得依消債條例第73條後段之規定主張應得受
    償之權利云云。然查，聲請人得否依消債條例第73條但書主
    張權利，其前提係以債務人依更生條件全部履行完畢者，於
    是否發生債務消滅之效果時始有適用。亦即若更生方案是否
    履行完畢尚非確定，即尚無已申報未受清償部分及未申報債
    權均視為消滅之效果，債權人亦無適用消債條例第73條但書
    之餘地。準此，本件債務人之更生方案係自更生方案裁定確
    定之時即99年2月9日起，以每月為一期，共96期等情，此有
    更生方案附上開卷宗可查，是上開更生方案是否全部履行完
    畢目前既無法預知，當無從確定本件聲請人是否需依消債條
    例第73條但書主張權利，故聲請人依清債條例第73條後段之
    規定主張權利之旨，實乏依據。然若上開更生方案經債務人
    履行完畢，聲請人認有不可歸責之事由致未申報債權，當得
    依消債條例第73條但書主張權利，債務人對該債權如有爭執
    ，聲請人於更生程序終結後，當得為起訴或聲請強制執行，
    自不待言。
五、綜上所述，聲請人前揭主張難認有理由，應予駁回，爰裁定
    如主文。
中    華    民    國   100    年    4     月    25    日
              民事第二庭    法  官  黃仁勇
上為正本係照原本作成。
如不服本裁定，應於裁定送達後10日內，以書狀向本院提出抗告
，並繳納抗告費新臺幣1千元。
中    華    民    國   100    年    4     月    25    日
                            書記官  黃意雯